臺灣高等法院刑事判決　　　　　　　　　　　　　九十一年度上易字第二○五一號
　　上　訴　人　臺灣宜蘭地方法院檢察署檢察官
　　被　　　告　甲○○
右上訴人因被告違反毒品危害防制條例案件，不服臺灣宜蘭地方法院九十一年度易字
第一五一號，中華民國九十一年六月十九日第一審判決（起訴案號：臺灣宜蘭地方法
院檢察署九十一年度毒偵字第二二五號），提起上訴及移送併辦（臺灣宜蘭地方法院
檢察署九十一年度毒偵字第四八七號），本院判決如左：
    主  文
原判決撤銷。
甲○○連續施用第二級毒品，處有期徒刑拾月。
    事  實
一、甲○○於民國（以下同）八十七年間，曾因施用毒品案件，經台灣宜蘭地方法院
    裁定執行觀察勒戒後，認無繼續施用毒品傾向，而經台灣宜蘭地方法院檢察署檢
    察官於八十七年十一月四日以八十七年度偵字第二九二一號為不起訴處分確定。
    又於八十九年間因施用毒品案件，復經同院裁定觀察勒戒結果，認無繼續施用毒
    品傾向，而再經前述檢察署於八十九年四月二十四日以八十九年度毒偵緝字第八
    九號為不起訴處分確定。詎甲○○仍不知悔改，再於九十年間因施用第一級毒品
    、第二級毒品，經台灣宜蘭地方法院裁定強制戒治，並於同年五月二十二日分別
    判處有期徒刑八月、四月，並定執行刑有期徒刑十月，於同年六月八日確定。嗣
    再因施用第一級、第二級毒品，經同一法院於同年十二月三十一日分別判處有期
    徒刑九月、五月，並定應執行刑有期徒刑一年，於九十一年一月十七日確定。高
    至臻仍不知悔悟，復基於施用第二級毒品之概括犯意，先於九十一年三月二日中
    午，在宜蘭縣五結鄉○○路二之五八號住處，非法施用第二級毒品甲基安非他命
    一次，嗣於同年三月六日上午十時許，經上開檢察署觀護人採尿送驗查獲；復於
    九十一年五月二日下午五時左右，在同縣五結鄉○○路住處施用第二級毒品甲基
    安非他命一次，嗣為警於九十一年五月四日凌晨二時四十分許在宜蘭縣羅東鎮博
    愛醫院前查獲。
二、案經台灣宜蘭地方法院檢察署檢察官自動檢舉偵查起訴及移送併辦。
    理  由
一、右揭事實，業據被告坦承不諱，且被告分別於九十一年三月六日上午十時四十分
    許經觀護人採集其尿液及於同年五月四日上午十一時許經警採尿送驗結果，均呈
    甲基安非他命陽性反應，有台灣尖端先進生技醫藥股份有限公司於九十一年三月
    十五日出具之濫用藥物檢驗中心濫用藥物檢驗報告、台灣宜蘭地方法院檢察署受
    保護管束人尿液檢體監管紀錄表、宜蘭縣警察局羅東分局嫌疑犯尿液送驗姓名、
    編號對照表及慈濟大學濫用藥物檢驗中心於九十一年五月十三日出具之慈藥字第
    九一○五一三○九號函附檢驗總表各一紙在卷可稽（參九十一年度毒偵字第二二
    五號偵查卷宗第二頁、第三頁、宜蘭縣警察局羅東分局刑案偵查卷宗影卷第四頁
    至第七頁），被告自白核與事實相符，堪以憑採。而被告於八十七年間，曾因施
    用毒品案件，經台灣宜蘭地方法院裁定執行觀察勒戒後，認無繼續施用毒品傾向
    ，而經台灣宜蘭地方法院檢察署檢察官於八十七年十一月四日以八十七年度偵字
    第二九二一號為不起訴處分確定，又於八十九年間因施用毒品案件，經同院裁定
    觀察勒戒結果，認無繼續施用毒品傾向，再經前述檢察署於八十九年四月二十四
    日以八十九年度毒偵緝字第八九號為不起訴處分確定。嗣又再多次施用毒品，經
    台灣宜蘭地方法院裁定強制戒治併判處罪刑確定等情，亦有前述不起訴處分書、
    本院被告全國前案紀錄表可稽。被告再為本件施用第二級毒品犯行，其三犯（以
    上）施用毒品犯行，罪證明確，堪以認定，應依法論科。
二、核被告所為，係犯毒品危害防制條例第十條第二項之施用第二級毒品罪。被告施
    用毒品前持有第二級毒品之低度行為，為施用之高度行為所吸收，不另論罪。被
    告上開二次犯行，時間緊接，所犯為構成要件相同之罪名，顯係基於概括犯意為
    之，為連續犯，應論以一罪並加重其刑。
三、原審以被告罪證明確，予以論罪科刑，固非無見。惟查：被告除起訴之犯行外，
    復基於概括犯意，於九十一年五月二日下午五時左右，在其右開住處施用第二級
    毒品甲基安非他命一次，此部份雖未據公訴人起訴，惟與前開起訴部分具有連續
    犯之裁判上一罪關係，為起訴效力所及，原審未及審酌，尚有未洽，公訴人上訴
    意旨指摘及此，為有理由，自應由本院予以撤銷改判。爰審酌被告犯罪之動機、
    目的、手段、給予多次戒除毒品之機會尚不知把握復連續施用毒品、施用毒品係
    自戕身心之行為及犯罪後坦承犯行之犯後態度等一切情狀，量處如主文第二項所
    示之刑，以示懲儆。
據上論斷，應依刑事訴訟法第三百六十九條第一項前段、第三百六十四條、第二百九
十九條第一項前段，毒品危害防制條例第十條第二項，刑法第十一條前段、第五十六
條，判決如主文。
本案經檢察官費玲玲到庭執行職務。
中      華      民      國    九十一    年      九      月      五      日
                            臺灣高等法院刑事第十三庭
                                審判長法  官  蔡    燉
                                      法  官  李  春  地
                                      法  官  鄧  振  球
右正本證明與原本無異。
不得上訴。
                                      書記官  洪  秋  帆
中      華      民      國    九十一    年      九      月      九      日
附錄：本案論罪科刑法條全文
毒品危害防制條例第十條第二項
施用第二級毒品者，處三年以下有期徒刑。
